【裁判字號】    92,台上,2317
【裁判日期】    920430
【裁判案由】    違反著作權法
【裁判全文】
最高法院刑事判決                              九十二年度台上字第二三一七號
    上  訴  人  台灣高等法院檢察署檢察官
    被      告  甲○○
右上訴人因被告違反著作權法案件，不服台灣高等法院，中華民國九十年十月三十一
日第二審判決（九十年度上訴字第一六八六號，起訴案號：台灣板橋地方法院檢察署
八十八年度偵字第一○四五七、二四四六四號），提起上訴，本院判決如左：
    主  文
上訴駁回。
    理  由
按刑事訴訟法第三百七十七條規定，上訴於第三審法院，非以判決違背法令為理由，
不得為之。是提起第三審上訴，應以原判決違背法令為理由，係屬法定要件。如果上
訴理由狀並未依據卷內訴訟資料，具體指摘原判決不適用何種法則或如何適用不當，
或所指摘原判決違法情事，顯與法律規定得為第三審上訴理由之違法情形，不相適合
時，均應認其上訴為違背法律上之程式，予以駁回。本件檢察官上訴意旨略稱：原審
於民國九十年十月十八日審判，未經將期日之通知送達辯護人，另於同月十二日始將
傳票送達被告甲○○，就審期間未滿七日，所踐行之訴訟程序均有違背法令；又檢察
官於原審審判中，認被告侵害告訴人著作圖利，且以經營電腦公司為之經營，應係常
業犯，原審疏未命被告辯明，對於檢察官之指訴，復未當庭附理由為准駁之宣示，逕
為判決，其踐行之訴訟程序即有違誤。況原審論斷被告罪刑之著作權法第九十一條，
不以意圖營利為要件，乃認被告意圖營利重製他人著作。而被告於獲案初警訊時，坦
認其係重製他人著作之金石頓電腦有限公司負責人，專營電腦週邊耗材產品等語，且
查扣之重製物種類繁多，又坦承為該公司重製銷售或供公司內員工使用。復依被告犯
罪時間，自八十七年九月間開始，於八十八年三月查獲重製之著作物，非偶而為之，
足認以重製銷售為業，原審未依重製他人著作為常業罪論科，有適用法則不當及疏未
踐行調查證據之違誤云云。惟查原審九十年十月十八日審判期日之通知，雖未送達被
告之辯護人，及被告之傳票，遲至同月十二日方送達被告收受，其訴訟程序不無違誤
，但被告之辯護人林怡芳律師既已到庭為被告辯護，並與同受委任辯護人林鼎鈞律師
於是日共同提出辯護意旨狀為被告辯護，且被告當日亦到庭陳述，參與辯論，有審判
筆錄在卷可稽，顯然於判決無影響（參照本院五十五年台上字第一九一五號判例）。
再檢察官於審判期日雖當庭指訴被告所為屬常業犯，聲請變更起訴法條以常業犯處刑
，但不僅原審審判長當庭告知被告有關檢察官認其所為有常業犯之罪嫌，令被告答辯
（見原審卷第九十五頁），且於原判決內說明被告非常業犯之理由甚詳，核無適用法
則不當及未踐行調查證據之違背法令情形。至於著作權法第九十一條之罪，固不以意
圖營利為成立要件，然同法第八十七條第二款規定明知為侵害著作權之物意圖營利而
交付者，視為侵害著作權，原判決認定被告所為係牽連犯同法第九十三條第三款以第
八十七條各款方法之一侵害他人之著作權罪，則其認被告意圖營利重製他人著作之事
實，與其適用之法律，並無不相適合之違背法令可言。從而上訴意旨所指摘之違法情
事，或於判決不生影響，或為原判決已詳細說明之事項，乃屬於原審採證認事之職權
行使，均與法律規定得為第三審上訴理由之違法情形，不相適合。揆諸首開說明，其
上訴違背法律上之程式，應予駁回。
據上論結，應依刑事訴訟法第三百九十五條前段，判決如主文。
中      華      民      國    九十二    年      四      月     三十     日
                              最高法院刑事第八庭
                                  審判長法官  莊  登  照
                                        法官  洪  明  輝
                                        法官  黃  一  鑫
                                        法官  魏  新  和
                                        法官  林  秀  夫
      右正本證明與原本無異
                                              書  記  官
中      華      民      國    九十二    年      五      月      七      日


司法院資訊處製作；財團法人民間司法改革基金會備份。
